Inventaris van de verzameling buitenlandse kaarten Leupe, 16-19e eeuw
Nationaal Archief, Den Haag
- Landkaarten, plans, enz., C
  - Azië, C.2
    - Indische Archipel, C.2.13
      - Java
        - Algemeen
          - Caarte, aanwysende den wegh en distantie tusschen de Mynwercken van Tsie Candang en Passier Anging, geleegen in de Crawangse bovenlanden, aan en omtrent den berg Parrang., 18de eeuw.; 1169; Manuscript Groot 0.535 - 0.37 El.; Schaal van 200 Roeden = 134 strepen.
            Grote Atlas van de Oost-Indische Compagnie deel II p. 245
            Zie VOC 1.04.02 inv.nr. 2140, fol. 396
          - Platte grond van de Pagger van Soecawayana, tusschen de Tsitaron en Tsikouw., 18de eeuw.; 1170; Manuscript Groot 0.535 - 0.37 El.; Schaal van 50 Roeden = 134 strepen.
            Grote Atlas van de Oost-Indische Compagnie deel II p. 246
            Zie VOC 1.04.02 inv.nr. 2140, folio 394
            Met profil en aanwijzing
          - Profil of opteekeninge van de seyde dewelke in de grond-teekeninge Zuyden en Noorden aanloopt, en dewelke uytsigt heeft na de rivier Tsitaroem en na deszelfs omleggende vlakte., 1171; Manuscript Groot 0.185 - 051 El.; Schaal van 85? = 335 strepen.
            Zie VOC 1.04.02 inv.nr. 2140, folio 395
          - Landkaart van Batavia na de Zuydzee., 1687.; 1172; Manuscript Groot 0.53 - 0.37 El.; Schaal van 8 Uren = 81 strepen.
            Grote Atlas van de Oost-Indische Compagnie deel I p. 252
            Vervaardigd door Pieter Scipio Sergeant.
            Atlas Amsterdam, deel 2 blad 3b
          - Schets van de situatie der Wyn-Koops-Bergen, bay en die daaran leggende Tjianjoerse Landen., 1789.; 1173; Manuscript Groot 0.32 - 0.21 El.
            Grote Atlas van de Oost-Indische Compagnie deel II p. 319
            Vervaardigd door P. Jansen.
        - Bantam
          - Grondteekening van de stad Bantam., 1659.; 1174; Manuscript Groot 0.485 - 0.685 El.; Schaal van 1100 Passen = 290 strepen.
            Grote Atlas van de Oost-Indische Compagnie deel II p. 84
            Zie VOC 1.04.02 inv.nr. 1230, folio 118 -123
            Vervaardigd door Dirk van Lier.
          - Grondteekening van de stad Bantam, met zyne wallen en bolwerken enz., 17de eeuw.; 1175; Manuscript Groot 0.53 - 0.74 El.; Schaal van 100 Roeden = 100 str.
            Grote Atlas van de Oost-Indische Compagnie deel I p. 246
            Atlas Amsterdam, deel 2 blad 2h
        - Jacatra
          - Plan van 't forten omleggende land Jacatra., 1610.; 1176; Manuscript Groot 0.34 - 0.425 El.; Schaal van 150 Roeden = 148 strepen.
            Grote Atlas van de Oost-Indische Compagnie deel II p. 94
            Hierop: een plan voor een nieuw fort en twee verschilende aanwijzingen ter bevestiging van een stad.
          - Caert van 's Comp. gekogte landen agter Jaccatra., 17de eeuw.; 1177; Manuscript Groot 0.695 - 0.51 El.; Schaal van 60 Rijnlandse roeden = 132 strepen.
            Grote Atlas van de Oost-Indische Compagnie deel II p. 255
        - Batavia
          - Kasteel, stad en omstreken
            - Affteyckening hoe de machtichsten Coninck van Java Mayor enz. onderleyt heeft de stadt Batavia te vermeesteren. 1628 en 1629, 1178; Manuscript Groot 0.63 - 0.72 El.; Schaal van 150 Rijnlandse roeden = 92 Strepen.
              Grote Atlas van de Oost-Indische Compagnie deel II p. 98
              Zie VOC 1.04.02 inv.nr. 1096
              Vervaardigd door Frans Florisz. Van Berckeroode. Gesw. Landm. Batavia.
            - Afbeelding van de stadt Batavia, met het Leeger daerom leggende; gedaen ende uytgegeven door Cuyck., 1629.; 1179A-1179B; Manuscript Groot 0.425 - 0.32 El.; Schaal van 100 Rijnlandse roeden = 50 Strepen
              Op die kaart staat: dese cleyne caerte is correct. Verder vindt men er aanwijzingen.
              Vervaardigd door Jacob Cuyck. Gesw. Landm.
              - Blad 1, 1179A
              - Blad 2, 1179B
                Grote Atlas van de Oost-Indische Compagnie deel II p. 100
            - Gezigt van de Reede op het Casteel en de stad Batavia., 1650.; 1180; Manuscript Groot 0.31 - 0.41 El.
              Grote Atlas van de Oost-Indische Compagnie deel I p. 9 en Grote Atlas van de Oost-Indische Compagnie deel II p. 101
              Behoort tot het rapport van Arnold de Vlaming Van Outshoorn.
              Zie VOC 1.04.02 inv.nr. 1175, fol. 353 -383
              Vervaardigd door J. Nessel.
            - Plan van Batavia en omstreken, met aanwyzing der versterkte punten., 1650, 1656.; 1181; Manuscript Groot 0.58 - 0.36 El.; Schaal van 300 Rijnlandse roeden = 165 strepen.
              Grote Atlas van de Oost-Indische Compagnie deel II p. 103
              Zie OBP 1658, VOC 1.04.02 inv.nr. 1221, folio 112
            - Plan van het Casteel en de stad Batavia., 1667.; 1182; Manuscript Groot 0.41 - 0.57 El.; Schaal van 100 Roeden = 158 strepen.
              Grote Atlas van de Oost-Indische Compagnie deel II p. 104
            - Schetskaart van Batavia en omstreken, tot aan die Schans Noortwyk en Ryswyk., 1656 - 1667.; 1183; Manuscript Groot 0.53 - 0.73 El.
              Grote Atlas van de Oost-Indische Compagnie deel I p. 254
              Atlas Amsterdam, deel 2 blad 3c
            - Kaart van Batavia, met de daaromheen leggende bebouwde landen, benevens de namen der bewoners of eigenaars; tusschen de stad en de Cleyne Warande, en verder Z.O. en Zuidwaarts., Begin der 18de eeuw.; 1184; Manuscript Groot 0.62 - 0.445 El.
              Grote Atlas van de Oost-Indische Compagnie deel II pp. 230-231
            - Kaart van Batavia, tusschen de Groote Zuyderweg en langs de Mokervaart., Begin der 18de eeuw.; 1185; Manuscript Groot 0.62 - 0.405 El.
              Grote Atlas van de Oost-Indische Compagnie deel II pp. 210-211
            - Kaart van Batavia, tusschen de rivier Groot Tsjiakon, de rivier Crocot en het spruytjie Tsiroa., Begin der 18de eeuw.; 1186; Manuscript Groot 0.62 - 0.435 El.
              Grote Atlas van de Oost-Indische Compagnie deel II pp. 294-295
            - Kaart van Batavia, tusschen de Groote Rivier en de rivier Anké., Begin der 18de eeuw.; 1187; Manuscript Groot 0.62 - 0.405 El.
              Grote Atlas van de Oost-Indische Compagnie deel II pp. 296-297
            - Kaart van de stad Batavia, waarop voorkomt de nieuw geprojecteerde waterleiding, dammen en sluizen tot het opstoppen van het water binnen de stad., 1188; Acht bladen gezamenlijk 1 kaart. Groot 0.60 - 0.485 El.; Schaal van 100 Roeden = 155 strepen
              Grote Atlas van de Oost-Indische Compagnie deel II p. 108
              Overgekomen. 1731
            - Platte grond van de stad en Casteel Batavia, met de daarnaast gelegene situatie; gemeten en in kaart gebragt door:, 1788.; 1189; Manuscript Groot 0.44 - 0.30 El.; Schaal van 100 Roeden = 130 strepen.
              Grote Atlas van de Oost-Indische Compagnie deel II p. 134
              kopie door A. Maarschalk.
            - Platte grond van de stad en Casteel Batavia, met de daarmaast gelegene situatie; gemeten en in kaart gebragt door:, 1788.; 1190; Manuscript Groot 0.44 - 0.30 El.; Schaal van van100 Roeden = 130 strepen.
              kopie door Joh. Gerlach.
            - Platte grondteekening der vestingwerken van de stad en Kasteel Batavia, benevens daar volgende batterye, 1191; Tien bladen gezamenlijk. Groot 0.48 - 0.34 El.; Schaal van 150 Roeden = 490 Strepen.
              Grote Atlas van de Oost-Indische Compagnie deel II p. 135
              kopie door Heymerd van Breda.
              Het Loo
              Dieren.
              Het Water-Kasteel.
              De Battery Ploederkaasie.
            - Situatie-plan van Batavia, met desselfs stranden en ommelanden, tot de buitenposten Angiol, Noortwyk, Ryswyk, de Ketting, Anké en de Fluit, enz., 1797.; 1192; Manuscript Groot 0.66 - 0.70 El.; Schaal van 400 Rijnlandse roenden = 176 strepen.
              Grote Atlas van de Oost-Indische Compagnie deel II pp. 112-113
              kopie door J.C. v.d. P. Met aanwijzingen.
              Vervaardigd door P. Tency.
          - Het Kasteel Batavia
            - Aenwysinge van het Casteel Batavia soos als het nu leyt volgens d'oude boukunde, en op wat wyse met het soude verbeteren na de hedendaagse vestingbouw enz., 18de eeuw.; 1193; Manuscript Groot 0.66 - 0.70 El.; Schaal van 22 Rijnlandse roeden = 176 strepen.
              Grote Atlas van de Oost-Indische Compagnie deel II p. 119
              Overgekomen. 1708.
              Met wederlegging van het plan van Anhalt.
              Vervaardigd door Willem van Rossum.
            - Aenwysinge van het Casteel Batavia soos als het nu leyt volgens d'oude boukunde, en op wat wyse met het soude verbeteren na de hedendaagse vestingbouw enz, volgens het plan van C.M. Anhalt., 18de eeuw.; 1194; Manuscript Groot 0.66 - 0.70 El.; Schaal van 22 Rijnlandse roeden = 176 strepen.
              Overgekomen. 1708
            - Project tot het versterken van het Casteel en het uitdiepen der grachten enz., 1730.; 1195-1195B; Manuscript Groot 0.74 - 0.82 El.; Schaal van 20 Roeden = 78 strepen
              Vervaardigd door A.W. van Sorgen.
              - 1e exemplaar, 1195
                Grote Atlas van de Oost-Indische Compagnie deel II p. 120
                Zie OBP Batavia 1721, VOC 1.04.02 inv.nr. 2149, fol. 6451 - 6488
              - 2e exemplaar, 1195A
                Folio 6449
              - 3e exemplaar, 1195B
            - Plan van de stadt en het Casteel van Batavia, met een gedeelte van desselfs Voorsteeden en meerdere Buytenplaatsen., 1762.; 1196; Manuscript Groot 0.52 - 0.59 El.; Schaal van 150 Rijnlandse roeden = 165 strepen.
              Grote Atlas van de Oost-Indische Compagnie deel II p. 110
              A.V.L.
              kopie door von Luepken.
              1764.
              Vervaardigd door C.A. von Luepken. C. van Barnekor. Batavia.
            - Eerst project-plan van Batavia, te versterken., 1762.; 1197; Manuscript Groot 0.37 - 0.52 El.; Schaal van 1o Rijnlandse roeden = 139 strepen. (Profiel)
              Grote Atlas van de Oost-Indische Compagnie deel II p. 131
              kopie door Luepken.
              Het vignet get. door Johannes Rach.
            - Tweede project-plan, van Batavia, te versterken., 1762.; 1198; Manuscript Groot 0.51 - 0.72 El.; Schaal van 200 Rijnlandse roeden = 210 strepen.
              Grote Atlas van de Oost-Indische Compagnie deel II p. 133
            - Project om de stadt en Casteel Batavia, op het menagieuste te versterken., 1763.; 1199; Manuscript Groot 0.75 - 0.52 El.; Schaal van 150 Rijnlandse roeden = 160 strepen.
              Grote Atlas van de Oost-Indische Compagnie deel II p. 132
            - Platte grond van de nieuwe gordijnen met de twee Corps de Gardes., 1763.; 1200; Manuscript Groot 0.72 - 0.52 El.; Schaal van 30 Rijnlandse roeden = 160 strepen
              Grote Atlas van de Oost-Indische Compagnie deel II p. 124
            - Plan van 't Casteels bolwerk de Diamant, nevens de daarnaast bygelegene gebouwen en souterreins., 1201; Manuscript Groot 0.26 - 0.40 El.; Schaal van 10 Roeden = 90 strepen.
              Grote Atlas van de Oost-Indische Compagnie deel II p. 125
              kopie door J.J. Hornung.
              Vervaardigd door Reimer.
            - Plan van 't Casteels bolwerk de Diamant, van de Robyn en den daaronder leggenden Kruytkelder enz., 1202; Manuscript Groot 0.38 - 0.31 El.; Schaal van 10 Roeden = 100 strepen.
              kopie door M.J. Fabricius.
            - Plan van 't Casteels bolwerk de Diamant, van de Saphier, met een detail van de daaraan leggende soogenaamde Casemat., 1203; Manuscript Groot 0.29 - 0.23 El.; Schaal van 12 Roeden = 110 strepen.
            - Plans van de verschillende bolwerken van de stad., 1204A-1204V; Manuscript Van verschillende grootte en afmetingen. Groot 0.38 - 0.31 El.
              kopien door Hornung, Fabricius en Schoonis.
              - Blad 1, 1204A
                Grote Atlas van de Oost-Indische Compagnie deel II p. 146
              - Blad 2, 1204B
                Grote Atlas van de Oost-Indische Compagnie deel II p. 145
              - Blad 3, 1204C
                Grote Atlas van de Oost-Indische Compagnie deel II p. 143
              - Blad 4, 1204D
              - Blad 5, 1204E
                Grote Atlas van de Oost-Indische Compagnie deel II p. 136
              - Blad 6, 1204F
                Grote Atlas van de Oost-Indische Compagnie deel II p. 141
              - Blad 7, 1204G
                Grote Atlas van de Oost-Indische Compagnie deel II p. 138
              - Blad 8, 1204H
                Grote Atlas van de Oost-Indische Compagnie deel II p. 137
              - Blad 9, 1204I
              - Blad 10, 1204J
                Grote Atlas van de Oost-Indische Compagnie deel II p. 140
              - Blad 11, 1204K
              - Blad 12, 1204L
              - Blad 13, 1204M
                Grote Atlas van de Oost-Indische Compagnie deel II p. 142
              - Blad 14, 1204N
                Grote Atlas van de Oost-Indische Compagnie deel II p. 144
              - Blad 15, 1204O
              - Blad 16, 1204P
              - Blad 17, 1204Q
                Grote Atlas van de Oost-Indische Compagnie deel II p. 139
              - Blad 18, 1204R
              - Blad 19, 1204S
              - Blad 20, 1204T
              - Blad 21, 1204U
              - Blad 22, 1204V
                Grote Atlas van de Oost-Indische Compagnie deel II p. 147
          - Buitenposten
            - Platte grond van de Veltschans Ryswyk., 17de eeuw.; 1205; Manuscript
              Grote Atlas van de Oost-Indische Compagnie deel I p. 260
              Platte grond van de Veltschans Noortwyk.
              Platte grond van 't Fort Jacatra.
              Platte grond van de Redout de Vyfhoek.
              Schaal van 20 Roeden = 86 strepen voor elk
              Groot 0.25 - 0.35 El.
              Atlas Amsterdam, deel 2 blad 3f
            - Platte grond van de Zeepost Maronda., 17de eeuw.; 1206; Manuscript
              Grote Atlas van de Oost-Indische Compagnie deel I p. 262
              Platte grond van de Zeepost Becassie.
              Platte grond van het Fort Nieuwendam.
              Platte grond van de Redout Zoutelande.
              Schaal van 40 Roeden = 115 strepen voor elk.
              Atlas Amsterdam, deel 2 blad 3g
            - Platte grond van de vesting Noortwyk aan de Groote rivier., 17de eeuw.; 1207; Manuscript Groot 0.48 - 0.345 El.; Schaal van 10 Rijnlandse roeden = 98 strepen.
              Grote Atlas van de Oost-Indische Compagnie deel II p. 207
              Met profiel.
              Zie VOC 1.04.02 inv.nr. 1221, fol. 115 -118
            - Platte grond van het fortje de Zevenhoek enz., 17de eeuw.; 1208; Manuscript Groot 0.50 - 0.72 El.
              Grote Atlas van de Oost-Indische Compagnie deel II p. 204
              Zie VOC 1.04.02 inv.nr. 1221, fol. 115-118
            - Platte grond van het fortje de Zevenhoek enz. van de vesting tot Tangerangh., 18de eeuw.; 1209-1209A; Manuscript Groot 0.76 - 0.50 El.; Schaal van 8 Rijnlandse roeden = 192 strepen.
              - 1e exemplaar, 1209
                Grote Atlas van de Oost-Indische Compagnie deel II p. 224
              - 2e exemplaar, 1209A
            - Plan van het Fortjie Ansjol, met de daarby behoorende profils, gemeten in February 1788., 1210; Manuscript Groot 0.49 - 0.34 El.; Schaal van 15 Roeden = 232 strepen.
              Grote Atlas van de Oost-Indische Compagnie deel II p. 236
              kopie naar Reimer?
              Vervaardigd door Jhs. Gerlach.
            - Plan van de Post Zoutelande of Anziol, geleegen een uur gaans beoosten Batavia., 1762.; 1211; Manuscript Groot 0.365 - 0.76 El.; Schaal van 15 Rijnl roeden = 183 Strepen.
              kopie. 1764.
              Vervaardigd door C.A. von Luepken.
            - Plan van Batavia's Water-Casteel, geleegen aan den mond van de Groote Rivier., 1762.; 1212; Manuscript Groot 0.47 - 0.36 El.; Schaal van 12 Rijnlandse roeden = 118 Strepen.
              Grote Atlas van de Oost-Indische Compagnie deel II p. 171
            - Plan van 't fortje genaamd Dieren, gelegen aan den mond van de Wester-Rivier., 1762.; 1213; Manuscript Groot 0.52 - 0.37 El.; Schaal van 6 Rijnlandse roeden = 124 Strepen.
              Grote Atlas van de Oost-Indische Compagnie deel II p. 166
            - Plan van de Waterpas, geleegen even boven de Zuyder-voorstad van Batavia., 1762.; 1214; Manuscript Groot 0.52 - 0.65 El.; Schaal van 20 Rijnlandse roeden = 251 Strepen.
              Grote Atlas van de Oost-Indische Compagnie deel II p. 199
            - Plan van de Post Ryswyk, geleegen omtrent een half uur gaans van Batavia., 1762.; 1215; Manuscript Groot 0.365 - 0.52 El.; Schaal van 10 Rijnlandse roeden = 170 Strepen.
              Grote Atlas van de Oost-Indische Compagnie deel II p. 251
              kopie 1764.
              Het vignet get. door Johannes Rach
            - Plan van de Post Ryswyk, geleegen omtrent drie kwarttier uur gaans bezuid-oosten Batavia., 1762.; 1216; Manuscript Groot 0.52 - 0.65 El.; Schaal van 12 Rijnlandse roeden = 210 Strepen.
              Grote Atlas van de Oost-Indische Compagnie deel II p. 249
            - Plan van de Veld-Schans, genaamd Meester Cornelis, 1762.; 1217; Manuscript Groot 0.36 - 0.53 El.; Schaal van 20 Rijnlandse roeden = 200 Strepen.
              Grote Atlas van de Oost-Indische Compagnie deel II p. 291
              Geleegen 2 1/2 uur gaans bezuyden Batavia.
            - Plan van de Veld-schans Tangerang., 1218; Manuscript Groot 0.52 - 0.65 El.; Schaal van 20 Rijnlandse roeden = 285 Strepen.
              Grote Atlas van de Oost-Indische Compagnie deel II p. 225
              Geleegen omtrent 5 uuren gaans gewesten Batavia
            - Plan van de Post de Quala., 1762.; 1219; Manuscript Groot 0.365 - 0.53 El.; Schaal van 20 Rijnlandse roeden = 139 Strepen.
              Grote Atlas van de Oost-Indische Compagnie deel II p. 226
              Geleegen 3 uuren Westwaarts van Batavia.
            - Plan van de Veld-Schans Tanjong Poera., 1762.; 1220; Manuscript Groot 0.72 - 0.515 El.; Schaal van 20 Rijnlandse roeden = 160 Strepen.
              Grote Atlas van de Oost-Indische Compagnie deel II p. 244
              Geleegen 13 uuren gaans bezuid-oosten van Batavia.
            - Platte grond en front van de thoorn, genaamd de Keeten.(redoute), 1762.; 1221; Manuscript Groot 0.36 - 0.52 El.; Schaal van 5 Rijnlandse roeden = 173 Strepen.
              Grote Atlas van de Oost-Indische Compagnie deel II p. 218
              Geleegen omtren 1/2 uur gaans bezuyd-westen Batavia.
            - Plan van de Veld-Schans Anké., 1762.; 1222; Manuscript Groot 0.72 - 0.515 El.; Schaal van 30 Rijnlandse roeden = 160 Strepen.
              Grote Atlas van de Oost-Indische Compagnie deel II p. 222
              Geleegen omtrent 1 uur gaans bewesten Batavia
            - Plan van de Schans Jacatra., 1762.; 1223; Manuscript Groot 0.365 - 0.52 El.; Schaal van 12 Rijnlandse roeden = 210 Strepen
              geleegen omtrent 1/4 uur gaans bezuid-oosten Batavia
              Vervaardigd door C.A von Luepken.
            - Platte grond,front en profil van de redoute of thorn genaamd Wilgenburg, 1762.; 1224; Manuscript Groot 0.365 - 0.545 El.; Schaal van 4 Rijnlandse roeden = 175 strepen.
              Grote Atlas van de Oost-Indische Compagnie deel II p. 238
              Geleegen omtrent 1/2 uur gaans bezuid-oosten Batavia.
            - Theekening van de front van de Post Vijfhoek., 1762.; 1225; Manuscript Groot 0.365 - 0.52 El.; Schaal van 5 Rijnlandse roeden = 175 strepen.
              Geleegen omtrent 1/4 uur gaans bezuidwesten Batavia.
              Het plan is gelijk aan dat van de Keeten inv.nr. 1221.
            - Afteekening van Uniformen voor de Militairen in Indië., 1783.; 1226; Manuscript Groot 0.29 - 0.18 El.
              Vervaardigd door H. Rolland.
              N.b. Gekleurde pentekening van 3 militairen
          - Militaire en burgerlijke gebouwen
            - Platte grondt van de gebouwen op de Equipagie-Werf tot Batavia., 17de eeuw.; 1227; Manuscript Groot 0.52 - 0.73 El.; Schaal van 20 Rijnlandse roeden = 94 strepen.
              Grote Atlas van de Oost-Indische Compagnie deel I p. 258
              Atlas Amsterdam, deel 2 blad 3e
            - Schets-project van een gesloten blok casernes, tot logeering van een regement van duysent man Infanterie, met hunne officieren., 18de eeuw.; 1228; Manuscript; Schaal van 16 Rijnlandse roeden = 143 strepen.
              Grote Atlas van de Oost-Indische Compagnie deel II p. 126
              Standgezigt van het voorfront ofte Pavillioen voor de officieren.
              a en b afzonderliljk op dezelfde kaart.
              Doorsnit volgens de lyn A-B.
              Groot 0.39 - 0.515 El.
            - De Plan off Grondteekening van 's Comp.s Binnen-Hospitaal te Batavia, alsmede de wooningen en aanhoorige gebouwen enz., 18de eeuw.; 1229; Manuscript Groot 0.67 - 0.84 El.; Schaal van 12 Rijnlandse roeden = 224 strepen.
              Grote Atlas van de Oost-Indische Compagnie deel II p. 162
            - Plan van eenige Kruidkelders., 18de eeuw.; 1230A-1230B; Manuscript Groot 0.39 - 0.49 El.; Schaal van 12 Rijnlandse roeden = 40 strepen.
              OBP Batavia boek III deel III
              - Blad 1, 1230A
                Grote Atlas van de Oost-Indische Compagnie deel VII p. 331
              - Blad 2, 1230B
            - Gront- en Stant-affteeckeningh van het nieuw gebouwde Generaelshuys binnen 't Casteel Batavia., 17de eeuw.; 1231A-1231C; Groot 0.335 - 0.465 El.; Schaal van 10 Rijnlandse roeden = 265 strepen.
              G. G. Cornelis v.d. Lijn. Catalogus blz. 57 inv. 10
              - Blad 1, 1231A
                Grote Atlas van de Oost-Indische Compagnie deel II p. 121
              - Blad 2, 1231B
              - Blad 3, 1231C
            - Plan voor twee gebouwen tot de woningen van de opperkoopluyden van het Casteel., 17de eeuw.; 1232; Groot 0.39 - 0.45 El.; Schaal van 40 Rijnlandse roeden = 237 strepen.
              Grote Atlas van de Oost-Indische Compagnie deel II p. 122
              Overgekomen 1699.
            - Afteekening van de Diestpoort te Batavia., 1658.; 1233; Manuscript Groot 0.72 - 0.49 El.; Schaal van 10 Rijnlandse roeden = 168 strepen.
              Overgekomen 1658.
              Zie VOC inv.nr. 1221, fol. 115 - 118
            - Aftekeningh van het opstal van de Capel by den Ed. Heer van Diemen zaliger geprojecteert, staende binnen het Casteel enz., 1658.; 1234; Manuscript Groot 0.57 - 0.325 El.; Schaal van 50 Rijnlandse roeden = 255 strepen.
              Vervaardigd door J. Listing.
            - Project van een nieuw te maken Nederduytsche kerk., 18de eeuw.; 1235; Manuscript Groot 0.75 - 0.74 El.; Schaal van 10 Rijnlandse roeden = 485 strepen.
              Grote Atlas van de Oost-Indische Compagnie deel II p. 161
              Zie VOC 1.04.02 inv.nr. 2214, folio 5681
              1749 gebouwd
            - Plannen ter bebouwing van een gedeelte bewesten de Groote rivier., 1744.; 1236A-1236B; Manuscript Groot 0.72 - 0.46 El.; Schaal van 30 Rijnlandse roeden = 640 strepen.
              - Blad 1, 1236A
              - Blad 2, 1236B
            - Project van eene nieuwe loots tot de Zyde haspelery., 1729.; 1237; Manuscript Groot 0.54 - 0.75 El.; Schaal van 12 Rijnlandse roeden = 370 strepen.
              Grote Atlas van de Oost-Indische Compagnie deel II p. 197
              Overgekomen. 1731.
              Zie VOC 1.04.02 inv.nr. 2140, fol. 504
            - Project van loots met eene nieuwe zyde haspelery, tot een nieuwe watergoot met het nodige molenwerk tot de Zyde haspelery., 1729.; 1238; Manuscript Groot 0.53 - 0.495 El.; Schaal van 4 Rijnlandse roeden = 197 strepen.
              Overgekomen. 1730.